【裁判字號】    98,訴,354
【裁判日期】    980430
【裁判案由】    違反毒品危害防制條例
【裁判全文】
臺灣嘉義地方法院刑事判決               98年度訴字第354號
公  訴  人  臺灣嘉義地方法院檢察署檢察官
被      告  甲○○
                      號
                    （現另案於臺灣嘉義監獄鹿草分監執行）
上列被告因違反毒品危害防制條例案件，經檢察官聲請簡易判決
處刑（98年度毒偵字第261 號），本院認為不宜以簡易判決處刑
（98嘉簡字第592 號）改行通常審判程序，因被告就被訴事實為
有罪之陳述，經告以簡式審判之意旨，並聽取當事人之意見後，
本院裁定進行簡式審判程序審理，判決如下：
    主  文
甲○○施用第一級毒品，處有期徒刑柒月；又施用第二級毒品，
處有期徒刑參月。應執行有期徒刑玖月。
    犯罪事實
一、甲○○前因施用毒品案件，經本院以96年度毒聲字第352 號
    裁定送觀察、勒戒後，認無繼續施用毒品之傾向，於民國96
    年12月4 日執行完畢釋放，並經臺灣嘉義地方法院檢察署檢
    察官以96年度毒偵字第1447號不起訴處分確定。詎仍不知悔
    改，於前開觀察、勒戒執行完畢釋放後5 年內，又基於施用
    第一、二級毒品之犯意，先於97年11月15日下午某時，在其
    位於嘉義市○區○○里○○鄰○○路289 巷18號住處內，以將
    海洛因加入玻璃球內燒烤產生煙霧加以吸食之方式，施用第
    一級毒品海洛因（以下簡稱海洛因）1 次: 另於97年11月16
    日下午某時，在其上開住處內，又以將第二級毒品甲基安非
    他命（以下簡稱甲基安非他命，起訴書誤載為安非他命）置
    於玻璃球燒烤產生煙霧加以吸食方式，施用甲基安非他命1
    次。嗣於97年11月17日凌晨4 時40分許，在嘉義市○○路28
    9 巷與體育路附近，甲○○因另案通緝為警逮捕，並經警徵
    得其同意採尿液送驗，結果呈嗎啡及甲基安非他命類陽性反
    應，始查知上情。
二、案經嘉義市政府警察局第二分局報告臺灣嘉義地方法院檢察
    署檢察官偵查起訴。
    理  由
一、本件係經被告甲○○於準備程序當庭表示認罪，而經本院裁
    定以簡式審判程序加以審理，則依據刑事訴訟法第273 條之
    2 、同法第159 條第2 項之規定，不適用傳聞法則有關限制
    證據能力之相關規定，合先敘明。
二、上揭犯罪事實，業據被告甲○○於本院審理中坦承不諱；又
    被告於97年11月17日7 時5 分許，經警得其同意採尿送驗，
    其結果呈嗎啡及甲基安非他命陽性（按施用海洛因、甲基安
    非他命後，經人體之水解代謝作用，會呈嗎啡及甲基安非他
    命陽性反應）反應等情，有詮昕科技股份有限公司濫用藥物
    尿液檢驗報告（檢體編號為：2B971101號）、尿液委外送驗
    表、同意書及姓名對照表各1 份在卷足憑，是被告上揭自白
    核與事實相符，應堪採信。此外，被告前因施用毒品案件，
    經本院裁定送觀察、勒戒後，認無繼續施用毒品之傾向，於
    96年12月4 日執行完畢釋放等情，有臺灣嘉義地方法院檢察
    署刑案資料查註紀錄表及臺灣高等法院被告前案紀錄表各1
    份附卷可憑。是被告施用毒品經觀察勒戒執行完畢釋放後，
    5 年內再犯施用第一級毒品海洛因、第二級毒品甲基安非他
    命之犯行，堪以認定，應依法論科。
三、查海洛因、甲基安非他命分別為毒品危害防制條例第2 條第
    2 項第1 款、第2 款所定之第一級、第二級毒品，核被告甲
    ○○所為，分別係犯毒品危害防制條例第10條第1 項之施用
    第一級毒品罪、同條第2 項之施用第二級毒品罪。被告施用
    前各持有海洛因、甲基安非他命之低度行為，各應為施用之
    高度行為所吸收，不另論罪。其所犯上開2 罪，犯意各別，
    行為互殊，應予分論併罰。爰審酌被告素行尚無構成累犯之
    犯罪前科，有上揭被告前案紀錄表在卷可憑，且施用毒品後
    經觀察、勒戒，猶未知所警惕，且雖曾於97年7 月30日至同
    年11月25日前往灣橋榮民醫院進行美沙酮治療，此有被告所
    提灣橋榮民醫院診斷證明書1 份在卷可參，惟雖經治療後，
    仍再犯本案，足見其並未徹底戒除施用毒品，然念及施用毒
    品本質上係戕害自身健康之行為，尚未嚴重破壞社會秩序或
    侵害他人權益，及被告坦承犯行、犯後態度尚屬良好等一切
    情狀，分別量處如主文所示之刑，並定應執行之刑，以資儆
    懲。
四、公訴意旨另認除上開本院已論罪科刑之犯罪事實犯行外，被
    告另基於施用第二級毒品安非他命（以下簡稱安非他命）之
    犯意，於97年11月15日下午某時，在其位於嘉義市○區○○
    里○○鄰○○路289 巷18號住處內，以將安非他命加入玻璃球
    內燒烤產生煙霧加以吸食之方式，施用安非他命1 次，因認
    被告此部分亦涉有違反毒品危害防制條例第10條第2 項之施
    用第二級毒品罪嫌云云（公訴意旨認與前述施用海洛因犯行
    部分有想像競合之裁判上一罪關係）。惟按犯罪事實應依證
    據認定之，無證據不得認定犯罪事實；不能證明被告犯罪者
    ，應諭知無罪之判決，刑事訴訟法第154 條第2 項、第301
    條第1 項分別定有明文。次按認定不利於被告之事實，須依
    積極證據，苟積極證據不足為不利於被告事實之認定時，即
    應為有利於被告之認定，更不必有何有利之證據；認定犯罪
    事實所憑之證據，雖不以直接證據為限，間接證據亦包括在
    內，然而無論直接或間接證據，其為訴訟上之證明，須於通
    常一般之人均不致有所懷疑，而得確信為真實之程度者，始
    得據為有罪之認定，倘其證明尚未達於此一程度，而有合理
    性懷疑存在時，即不得遽為被告犯罪之認定，最高法院30年
    上字第816 號、76年臺上字第4986號判例意旨可資參照。訊
    據被告堅決否認有此部分犯行，經查，被告97年11月17日7
    時5 分許該次採尿結果，雖呈現嗎啡、甲基安非他命陽性反
    應，惟上揭證據，除本院已論罪科刑之犯罪事實外，尚不足
    以證明被告復有於97年11月15日下午某時，在其位於嘉義市
    ○區○○里○○鄰○○路289 巷18號住處內，以將安非他命加
    入玻璃球內燒烤產生煙霧加以吸食之方式，施用安非他命1
    次，而公訴人復未能再提出適當證明該等起訴犯罪事實之積
    極證據，並指出調查之途徑、說明其關聯性予以補強，整體
    證明力容有未足，尚無法達使通常一般之人均得確信之程度
    ，顯無以為該等起訴事實之認定。此外，本院亦查無其他足
    為不利被告認定基礎之積極證據，本應為無罪之諭知，惟因
    公訴意旨認此與前揭論罪科刑之部分，有想像競合之裁判上
    一罪關係，故不另為無罪之諭知。
據上論斷，應依刑事訴訟法第452 條、第273 條之1 第1 項、第
299 條第1 項前段，毒品危害防制條例第10條第1 項、第2 項，
刑法第11條前段、第51條第5 款，判決如主文。
本案經檢察官姜智仁到庭執行職務。
中    華    民    國    98    年     4    月    30    日
                  刑事第一庭    法  官  張志偉
以上正本證明與原本無異。
如不服本判決應於收受判決後10日內向本院提出上訴書狀，並應
敘述具體理由；其未敘述上訴理由者，應於上訴期間屆滿後20日
內向本院補提理由書（均須按他造當事人之人數附繕本）「切勿
逕送上級法院」。
中    華    民    國    98    年     4    月    30    日
                                書記官  張子涵
附錄法條：
毒品危害防制條例第10條
施用第一級毒品者，處6 月以上5 年以下有期徒刑。
施用第二級毒品者，處3 年以下有期徒刑。


司法院資訊處製作；財團法人民間司法改革基金會備份。
